Cellar/aspell/0.60.8/lib/aspell-0.60/uk_affix.dat
SFX V Y 83
SFX V ий ого [^ц]ий 
SFX V ий ому [^ц]ий 
SFX V ий им ий 
SFX V ий ╕м ий 
SFX V ий а [^ц]ий 
SFX V ий о╖ [^ц]ий 
SFX V ий ╕й ий 
SFX V ий у [^ц]ий 
SFX V ий ою [^ц]ий 
SFX V ий е ий 
SFX V ий ╕ ий 
SFX V ий их ий 
SFX V ий ими ий 
SFX V ий ього [^у]ций 
SFX V ий ьому [^у]ций 
SFX V ий я [^у]ций 
SFX V ий ьо╖ [^у]ций 
SFX V ий ю [^у]ций 
SFX V ий ьою [^у]ций 
SFX V ий ого уций 
SFX V ий ому уций 
SFX V ий а уций 
SFX V ий о╖ уций 
SFX V ий у уций 
SFX V ий ою уций 
SFX V ╕й ього ╕й 
SFX V ╕й ьому ╕й 
SFX V ╕й ╕м ╕й 
SFX V ╕й я ╕й 
SFX V ╕й ьо╖ ╕й 
SFX V ╕й ю ╕й 
SFX V ╕й ьою ╕й 
SFX V ╕й ╓ ╕й 
SFX V й 0 [╖╕]й 
SFX V й х [╖╕]й 
SFX V й ми [╖╕]й 
SFX V ╖й його ╖й 
SFX V ╖й йому ╖й 
SFX V ╖й ╖м ╖й 
SFX V ╖й я ╖й 
SFX V ╖й йо╖ ╖й 
SFX V ╖й ю ╖й 
SFX V ╖й йою ╖й 
SFX V ╖й ╓ ╖й 
SFX V 0 ого ин 
SFX V 0 ому ин 
SFX V 0 им ин 
SFX V 0 ╕м ин 
SFX V 0 а ин 
SFX V 0 о╖ ин 
SFX V 0 ╕й ин 
SFX V 0 у ин 
SFX V 0 ою ин 
SFX V 0 е ин 
SFX V 0 ╕ ин 
SFX V 0 их ин 
SFX V 0 ими ин 
SFX V ╕в ового ╕в 
SFX V ╕в овому ╕в 
SFX V ╕в овим ╕в 
SFX V ╕в ов╕м ╕в 
SFX V ╕в ова ╕в 
SFX V ╕в ово╖ ╕в 
SFX V ╕в ов╕й ╕в 
SFX V ╕в ову ╕в 
SFX V ╕в овою ╕в 
SFX V ╕в ове ╕в 
SFX V ╕в ов╕ ╕в 
SFX V ╕в ових ╕в 
SFX V ╕в овими ╕в 
SFX V ╖в ╓вого ╖в 
SFX V ╖в ╓вому ╖в 
SFX V ╖в ╓вим ╖в 
SFX V ╖в ╓в╕м ╖в 
SFX V ╖в ╓ва ╖в 
SFX V ╖в ╓во╖ ╖в 
SFX V ╖в ╓в╕й ╖в 
SFX V ╖в ╓ву ╖в 
SFX V ╖в ╓вою ╖в 
SFX V ╖в ╓ве ╖в 
SFX V ╖в ╓в╕ ╖в 
SFX V ╖в ╓вих ╖в 
SFX V ╖в ╓вими ╖в 
SFX U Y 13
SFX U ╕в евого ╕в 
SFX U ╕в евому ╕в 
SFX U ╕в евим ╕в 
SFX U ╕в ев╕м ╕в 
SFX U ╕в ева ╕в 
SFX U ╕в ево╖ ╕в 
SFX U ╕в ев╕й ╕в 
SFX U ╕в еву ╕в 
SFX U ╕в евою ╕в 
SFX U ╕в еве ╕в 
SFX U ╕в ев╕ ╕в 
SFX U ╕в евих ╕в 
SFX U ╕в евими ╕в 
SFX W Y 3
SFX W ий о [^жчшщ]ий 
SFX W ╕й ьо ╕й 
SFX W ╖й йо ╖й 
SFX a Y 235
SFX a а и [^жчшщ]а 
SFX a а ╕ [^г╜кх]а 
SFX a а у а 
SFX a а ою [^жчшщ]а 
SFX a а ею [жчшщ]а 
SFX a га з╕ га 
SFX a ╜а з╕ ╜а 
SFX a ка ц╕ [^к]ка 
SFX a кка цц╕ кка 
SFX a ха с╕ ха 
SFX a я ╕ [^╕еиаоу'ь]я 
SFX a я ю я 
SFX a я ею [^╕еиаоу'ь]я 
SFX a я ╖ ['ь╕еиаоу]я 
SFX a я ╓ю ['ь╕еиаоу]я 
SFX a ╕р ору [^л]╕р 
SFX a ╕р оров╕ [^л]╕р 
SFX a ╕р ором [^л]╕р 
SFX a ╕р ор╕ [^л]╕р 
SFX a ╕р ьору л╕р 
SFX a ╕р ьоров╕ л╕р 
SFX a ╕р ьором л╕р 
SFX a ╕р ьор╕ л╕р 
SFX a ╕н ону ╕н 
SFX a ╕н онов╕ ╕н 
SFX a ╕н оном ╕н 
SFX a ╕н он╕ ╕н 
SFX a ╕г огу ╕г 
SFX a ╕г огов╕ ╕г 
SFX a ╕г огом ╕г 
SFX a ╕г оз╕ ╕г 
SFX a ╕д оду [^л]╕д 
SFX a ╕д одов╕ [^л]╕д 
SFX a ╕д одом [^л]╕д 
SFX a ╕д од╕ [^л]╕д 
SFX a ╕д ьоду [^пг]л╕д 
SFX a ╕д ьодов╕ [^пг]л╕д 
SFX a ╕д ьодом [^пг]л╕д 
SFX a ╕д ьод╕ [^пг]л╕д 
SFX a ╕д оду [пг]л╕д 
SFX a ╕д одов╕ [пг]л╕д 
SFX a ╕д одом [пг]л╕д 
SFX a ╕д од╕ [пг]л╕д 
SFX a ╕б обу ╕б 
SFX a ╕б обов╕ ╕б 
SFX a ╕б обом ╕б 
SFX a ╕б об╕ ╕б 
SFX a ╕п опу ╕п 
SFX a ╕п опов╕ ╕п 
SFX a ╕п опом ╕п 
SFX a ╕п оп╕ ╕п 
SFX a ╕вш овшу ╕вш 
SFX a ╕вш овшев╕ ╕вш 
SFX a ╕вш овшем ╕вш 
SFX a ╕вш овш╕ ╕вш 
SFX a ╕зд озду ╕зд 
SFX a ╕зд оздов╕ ╕зд 
SFX a ╕зд оздом ╕зд 
SFX a ╕зд озд╕ ╕зд 
SFX a ╕л олу ╕л 
SFX a ╕л олов╕ ╕л 
SFX a ╕л олом ╕л 
SFX a ╕л ол╕ ╕л 
SFX a ╕в ову ╕в 
SFX a ╕в овом ╕в 
SFX a ╕в ов╕ ╕в 
SFX a ╖в ╓ву ╖в 
SFX a ╖в ╓вом ╖в 
SFX a ╖в ╓в╕ ╖в 
SFX a ╕к оку ╕к 
SFX a ╕к оком ╕к 
SFX a ╕к оц╕ ╕к 
SFX a ╕ск оску ╕ск 
SFX a ╕ск осков╕ ╕ск 
SFX a ╕ск оском ╕ск 
SFX a ╕ст осту ╕ст 
SFX a ╕ст остов╕ ╕ст 
SFX a ╕ст остом ╕ст 
SFX a ╕ст ост╕ ╕ст 
SFX a ╕с осу [кнч]╕с 
SFX a ╕с осов╕ [кнч]╕с 
SFX a ╕с осом [кнч]╕с 
SFX a ╕с ос╕ [кнч]╕с 
SFX a ╕т оту [^л]╕т 
SFX a ╕т отов╕ [^л]╕т 
SFX a ╕т отом [^л]╕т 
SFX a ╕т от╕ [^л]╕т 
SFX a ╕т ьоту [^п]л╕т 
SFX a ╕т ьотов╕ [^п]л╕т 
SFX a ╕т ьотом [^п]л╕т 
SFX a ╕т ьот╕ [^п]л╕т 
SFX a ╕т оту [п]л╕т 
SFX a ╕т отов╕ [п]л╕т 
SFX a ╕т отом [п]л╕т 
SFX a ╕т от╕ [п]л╕т 
SFX a ╕з озу ╕з 
SFX a ╕з озов╕ ╕з 
SFX a ╕з озом ╕з 
SFX a ╕з оз╕ ╕з 
SFX a ╕ж ожу [^тб]╕ж 
SFX a ╕ж ожев╕ [^тб]╕ж 
SFX a ╕ж ожем [^тб]╕ж 
SFX a ╕ж ож╕ [^тб]╕ж 
SFX a ╕ж ожу е[тб]╕ж 
SFX a ╕ж ожев╕ е[тб]╕ж 
SFX a ╕ж ожем е[тб]╕ж 
SFX a ╕ж ож╕ е[тб]╕ж 
SFX a ╕ж ежу [^е][тб]╕ж 
SFX a ╕ж ежев╕ [^е][тб]╕ж 
SFX a ╕ж ежем [^е][тб]╕ж 
SFX a ╕ж еж╕ [^е][тб]╕ж 
SFX a ен ну ен 
SFX a ен ном ен 
SFX a ен н╕ ен 
SFX a ╕нь оню [к]╕нь 
SFX a ╕нь онев╕ [к]╕нь 
SFX a ╕нь онем [к]╕нь 
SFX a ╕нь он╕ [к]╕нь 
SFX a ╕нь еню [^ксв]╕нь 
SFX a ╕нь енев╕ [^ксв]╕нь 
SFX a ╕нь енем [^ксв]╕нь 
SFX a ╕нь ен╕ [^ксв]╕нь 
SFX a ╕нь еню [^о][св]╕нь 
SFX a ╕нь енев╕ [^о][св]╕нь 
SFX a ╕нь енем [^о][св]╕нь 
SFX a ╕нь ен╕ [^о][св]╕нь 
SFX a ень ню ень 
SFX a ень нев╕ ень 
SFX a ень н╕ ень 
SFX a ень нем ень 
SFX a онь ню онь 
SFX a онь нев╕ онь 
SFX a онь н╕ онь 
SFX a онь нем онь 
SFX a оль лю оль 
SFX a оль лев╕ оль 
SFX a оль л╕ оль 
SFX a оль лем оль 
SFX a оть тю оть 
SFX a оть т╕ оть 
SFX a оть тем оть 
SFX a ╕й ою ╕й 
SFX a ╕й о╓в╕ ╕й 
SFX a ╕й о╓м ╕й 
SFX a ╕й о╖ ╕й 
SFX a ╕дь едю ╕дь 
SFX a ╕дь едев╕ ╕дь 
SFX a ╕дь едем ╕дь 
SFX a ╕дь ед╕ ╕дь 
SFX a ╕ль елю ╕ль 
SFX a ╕ль елев╕ ╕ль 
SFX a ╕ль елем ╕ль 
SFX a ╕ль ел╕ ╕ль 
SFX a ╕сть остю ╕сть 
SFX a ╕сть остев╕ ╕сть 
SFX a ╕сть остем ╕сть 
SFX a ╕сть ост╕ ╕сть 
SFX a ок ку ок 
SFX a ок ков╕ ок 
SFX a ок ком ок 
SFX a ол лу ол 
SFX a ол лов╕ ол 
SFX a ол л╕ ол 
SFX a ол лом ол 
SFX a ор ру ор 
SFX a ор ром ор 
SFX a ор р╕ ор 
SFX a ор ров╕ ор 
SFX a ер ру ер 
SFX a ер ром ер 
SFX a ер р╕ ер 
SFX a ер ров╕ ер 
SFX a ел лу ел 
SFX a ел лом ел 
SFX a ел л╕ ел 
SFX a ел лов╕ ел 
SFX a ет ту ет 
SFX a ет том ет 
SFX a ет т╕ ет 
SFX a ет тов╕ ет 
SFX a ес су ес 
SFX a ес сом ес 
SFX a ес с╕ ес 
SFX a ес сов╕ ес 
SFX a ель лю ель 
SFX a ель лем ель 
SFX a ель л╕ ель 
SFX a ель лев╕ ель 
SFX a ╓ць йцю [^о]╓ць 
SFX a ╓ць йцев╕ [^о]╓ць 
SFX a ╓ць йц╕ [^о]╓ць 
SFX a ╓ць йцем [^о]╓ць 
SFX a о╓ць ╕йцю о╓ць 
SFX a о╓ць ╕йцев╕ о╓ць 
SFX a о╓ць ╕йц╕ о╓ць 
SFX a о╓ць ╕йцем о╓ць 
SFX a ець цю [^лрнв]ець 
SFX a ець цев╕ [^лрнв]ець 
SFX a ець цем [^лрнв]ець 
SFX a ець ц╕ [^лрнв]ець 
SFX a лець льцю лець 
SFX a лець льцев╕ лець 
SFX a лець льцем лець 
SFX a лець льц╕ лець 
SFX a ець цю [ае╓и╕╖оуюя]рець 
SFX a ець цев╕ [ае╓и╕╖оуюя]рець 
SFX a ець цем [ае╓и╕╖оуюя]рець 
SFX a рець ерцю [^ае╓и╕╖оуюя]рець 
SFX a рець ерцев╕ [^ае╓и╕╖оуюя]рець 
SFX a рець ерц╕ [^ае╓и╕╖оуюя]рець 
SFX a рець ерцем [^ае╓и╕╖оуюя]рець 
SFX a ець цю [ае╓и╕╖уюяго][нв]ець 
SFX a ець цев╕ [ае╓и╕╖уюяго][нв]ець 
SFX a ець цем [ае╓и╕╖уюяго][нв]ець 
SFX a ець ц╕ [ае╓и╕╖уюяго][нв]ець 
SFX a нець енцю [^ае╓и╕╖оуюяг]нець 
SFX a нець енцев╕ [^ае╓и╕╖оуюяг]нець 
SFX a нець енцем [^ае╓и╕╖оуюяг]нець 
SFX a нець енц╕ [^ае╓и╕╖оуюяг]нець 
SFX a вець евцю [^ае╓и╕╖оуюя]вець 
SFX a вець евцев╕ [^ае╓и╕╖оуюя]вець 
SFX a вець евцем [^ае╓и╕╖оуюя]вець 
SFX a вець евц╕ [^ае╓и╕╖оуюя]вець 
SFX a ь и ять 
SFX a ь ьом ять 
SFX a ь ьма ять 
SFX a ь ьох ять 
SFX a 0 и сят 
SFX a 0 ьом сят 
SFX a 0 ьма сят 
SFX a 0 ьох сят 
SFX a о а сто 
SFX a о ам сто 
SFX a о ами сто 
SFX a о ах сто 
